臺灣高雄地方法院刑事判決　　　　　　　　　　　　九十二年度訴字第二九六九號
　　公　訴　人　臺灣高雄地方法院檢察署檢察官
　　被　　　告　己○○
右列被告因竊盜等案件，經檢察官提起公訴（九十二年度偵字第二二九○五號）及移
度偵字第二九四○號、第八○九三號、九十三年度速偵字第六七號、第二三七號），
被告於本院準備程序進行中，就被訴事實為有罪之陳述，經本院告知簡式審判程序意
旨，並聽取公訴人及被告之意見後，本院合議庭裁定由受命法官獨任依簡式審判程序
審理，判決如左：
    主  文
己○○連續意圖為自己不法之所有，而搶奪他人之動產，處有期徒刑壹年捌月，鑰匙
支沒收。
    事  實
一、己○○意圖為自己不法之所有，並基於概括犯意，連續於下列時地竊取及搶奪他
    人之財物：
(一)、於民國九十二年十一月八日下午三時三十分許，在高雄縣鳥松鄉○○路長庚紀念
    醫院高雄分院後門前，以其所有之鑰匙一支，竊取戊○○所有之車牌號碼ＦＯＹ
    ─０八三號重型機車一部，得手後，復於九十二年十一月九日下午二時許，騎乘
    竊得之ＦＯＹ─○八三號機車，行經高雄市○○路三二二巷一弄三十四號前，趁
    庚○○不及防備之際，搶奪置放於庚○○身旁之皮包一只（內有國民身分證、駕
    照、行車執照、信用卡六張、行動電話及ＣＤ隨身聽等物）。嗣於九十二年十一
    月九日下午二時三十五分許，經警查獲，並扣得己○○所有，供其竊取機車所用
    之鑰匙一支。
(二)、於九十二年九月初某日，在高雄縣鳳山市○○路五九○巷七號附近，竊取丁○○
    所有ＴＯＰＬＵＸ牌行動電話一支（序號：000000000000000號
    ）；後於九十二年十月中旬某日，在高雄市○○路旁竊取鄭洪月娥所有之ＳＡＭ
    ＳＵＮＧ牌之行動電話一支（00000000000000號）；再於九十二
    年十一月七日在高雄市○○街路旁早餐店內，竊取陳玉所有之ＢＥＮＱ行動電
    話一支（序號：000000000000000號），得手後，將上開三支行
    動電話以新台幣（以下同）八百元至一千元不等之金額售予蔡正泰（由檢察官另
    案偵辦）。
(三)、於九十二年九月八日上午十時三十分許，在高雄市三民區○○○路高速公路涵洞
    附近，竊取蔡惠琴所有之車號ＰＸＢ─八四七號機車，得手後，於九十二年九月
    十日晚上八時七分許，騎乘竊得之車號ＰＸＢ─八四七號機車至高雄縣鳳山市○
    ○○路六二號金葉銀樓，進入金葉銀樓內，趁負責人陳李金葉未及注意之際，搶
    奪放置於展示桌小型模特兒上金墜子一塊（價值一千八百元），得手後騎乘車號
    ＰＸＢ─八四七號機車離去，並於九十二年九月十一日下午四時許，將搶得之金
    墜子持至高雄縣鳳山市○○街一六四號金展銀樓，售予不知情之翁紅敏。
(四)、於九十二年九月十一日凌晨一時三十分許，在高雄市○○區○○路二十五號前，
    竊取蔡菁慧所有之車號ＸＷＱ─八五九號機車，得手後，於九十二年九月十三日
    下午一時四十分許，騎乘竊得之車號ＸＷＱ─八五九號機車至高雄縣鳳山市○○
    街一六四號金展銀樓內，向負責人翁紅敏佯稱欲購買黃金項鍊，趁翁紅敏取出黃
    金項鍊置於桌上未及防備注意之際，搶奪該黃金項鍊一條（價值約一千一百四十
    八元），得手後騎乘車號ＸＷＱ─八五九號機車離去。嗣於九十二年九月十五日
    上午九時四十五分許，經警持臺灣高雄地方法院檢察署檢察官簽發之拘票，在高
    雄縣鳳山市○○○路四七二號當場查獲己○○及扣得其所竊取之車號ＸＷＱ─五
    八五九號機車（機車已發還被害人蔡菁慧）。
(五)、於九十三年三月二十三日下午三時許，於高雄縣鳳山市○○路旁竊取丙○○所有
    之車牌號碼ＰＧＳ─四八○號重型機車一部，得手後供己騎用。嗣於九十三年三
    月二十三日下午四時三十分許，騎乘上開贓車行經高雄縣鳳山市○○路婦幼館前
    ，為警查獲。
(六)、於九十三年四月十四日下午二時許，在高雄縣鳳山市○○路旁，持其所有鑰匙一
    支，竊取余素禎所有，供辛○○使用，於九十三年四月九日上午六時許，在高雄
    縣鳳山市○○○路一一九巷四十一號前遭不詳之人竊取後放置在海洋路旁之車號
    ＧＬ３─九七九號重型機車一部，嗣於九十三年四月十四日晚上七時三十分許，
    騎乘上開贓車行經高雄市○鎮區○○路與鎮中路口時，為警查獲，並扣得己○○
    所有供其竊取機車所用之鑰匙一支。。
(七)、於九十三年四月十六日下午三時許，在高雄縣鳳山市○○○路十七號前，持其所
    有鑰匙一支，竊取甲○○○所有之車號ＴＸＯ─一三六號輕型機車，得手後供己
    代步之用，嗣於九十三年四月十六日下午五時五分許，騎乘上開贓車，行經高雄
    縣鳳山市○○街十九號前，為警查獲，並扣得己○○所有供其竊取機車所用之鑰
    匙一支。
二、案經高雄縣政府警察局仁武分局、鳳山分局暨高雄市政府警察局苓雅分局報請臺
    灣高雄地方法院檢察署檢察官偵查起訴及移送併案審理。
    理  由
一、本件被告己○○所犯係死刑、無期徒刑、最輕本刑為三年以上有期徒刑以外之罪
    ，其於準備程序中就被訴事實為有罪之陳述，經法官告知簡式審判程序之旨，並
    聽取公訴人、被告之意見後，本院合議庭裁定由受命法官獨任進行簡式審判程序
    ，合先敘明。
二、右述事實，業據被告己○○於本院審理時坦承不諱，核與被害人庚○○、戊○○
    、蔡正泰、鄭洪月娥、丁○○、陳玉、蔡惠琴、陳李金葉、蔡菁慧、翁紅敏、
    證人許淑娟、辛○○、丙○○、甲○○○等人於警詢中及庚○○於檢察官偵訊中
    指訴之情節相符，並有車輛竊盜、車牌失竊資料個別查詢報表─查詢認可資料四
    份、贓物認領保管單七紙、通聯紀錄一份、高雄縣政府警察局通報單二紙、高雄
    市政府警察局苓雅分局車輛協尋證明單一份、照片三十張、車籍作業系統─查詢
    認可資料二份、行動電話申請書一紙、銀樓買賣登記簿影本三張附卷可稽，並有
    被告所有供其竊取機車所用之鑰匙三支扣案可資佐證，足認被告己○○之自白與
    事實相符，自可採為認定事實之依據，本件事證明確，被告犯行堪以認定。
三、被告所為如事實欄一、(一)至(七)所示竊取機車及行動電話之犯行，係犯刑法第三百
    二十條第一項攜竊盜罪，被告所為如事實欄一、(一)、(三)、(四)所示搶奪庚○○皮包
    、搶奪陳李金葉、翁紅敏金墜子、黃金項鍊之犯行，係犯刑法第三百二十五條之
    搶奪罪。被告先後多次竊盜及搶奪犯行，均時間緊接，手法各自相同，所犯均為
    構成要件相同之罪名，顯均係基於概括犯意反覆為之，為連續犯，爰依刑法第五
    十六條之規定各以一罪論，並均加重其刑。被告係以竊取機車後，隨即騎乘贓車
    搶奪被害人之財物，是其所犯上開竊盜罪與搶奪罪間，有方法結果之牽連關係，
    為牽連犯，應從一重之搶奪罪處斷。公訴意旨認被告所搶奪罪與竊盜罪係犯意各
    別，行為互殊，應分論併罰，尚有誤會。又檢察官移送併案審理部分（九十二年
    偵緝二一三四號、九十二年度偵字第一八九六八號、九十三年度偵字第二九四○
    號、第八○九三號、九十三年度速偵字第六七號、第二三七號），雖未據起訴，
    惟與已起訴之竊盜及搶奪罪間，各有連續犯之裁判上一罪關係，為起訴效力所及
    ，既經查明，本院自得一併審究。爰審酌被告年輕氣壯，不思以正當途徑獲取財
    物，竟以連續竊盜、搶奪方式謀取財富，先後多次犯行，嚴重破壞社會秩序，惟
    念犯後坦承犯行，態度良好等一切情狀，量處如主文所示之刑。扣案鑰匙三支係
    被告所有供其犯竊盜罪所用之物，業據被告陳明在卷，爰依刑法第三十八條第一
    項第二款之規定宣告沒收。
據上論斷，應依刑事訴訟法第二百九十九條第一項前段、第二百七十三條之一第一項
，刑法第五十六條、第三百二十條第一項、第三百二十五條第一項、第五十五條、第
三十八條第一項第二款，罰金罰鍰提高標準條例第一條前段，判決如主文。
本案經檢察官乙○○到庭執行職務。
中      華      民      國    九十三    年      六      月      三      日
                                  臺灣高雄地方法院刑事庭
                                      法  官    涂裕洪
右正本證明與原本無異。
如不服本判決，應於判決送達後十日內，向本院提出上訴狀。
                                      書記官    賴佳慧
中    華    民    國      九十三     年      六     月      八      日
附錄本判決論罪科刑法條：
中華民國刑法第三百二十五條
意圖為自己或第三人不法之所有，而搶奪他人之動產者，處六月以上五年以下有期徒
刑。
因而致人於死者，處無期徒刑或七年以上有期徒刑，致重傷者，處三年以上十年以下
有期徒刑。
第一項之未遂犯罰之。
